【裁判字號】    99,上更(二),210
【裁判日期】    990824
【裁判案由】    毒品危害防制條例
【裁判全文】
臺灣高等法院刑事判決             99年度上更(二)字第210號
上  訴  人
即  被  告  甲○○
選任辯護人  李文傑律師
上列上訴人因毒品危害防制條例案件，不服臺灣桃園地方法院95
年度訴字第1667號，中華民國95年11月29日第一審判決（起訴案
號：臺灣桃園地方法院檢察署95年度偵字第13403號），提起上
訴，經判決後，由最高法院第二次發回更審，本院判決如下：
    主  文
原判決撤銷。
甲○○持有第二級毒品，處有期徒刑壹年，減為有期徒刑陸月，
如易科罰金，以銀元佰元即新臺幣玖佰元折算壹日。扣案之含
第二級毒品MDA、PCP成分之藍色藥錠（驗餘總淨重拾點壹陸公
克）均沒收銷燬之；用以包裝上開含MDA、PCP成分藍色藥錠之塑
膠包裝袋壹個（重零點玖陸公克）沒收之。
    事  實
一、甲○○明知3,4-亞甲基雙氧安非他命（3,4-Methylenedioxy
    amphetamine, MDA《下簡稱MDA》）、苯環利定（Phencycli
    dine, PCP《下簡稱PCP》）係毒品危害防制條例第2條第2項
    第2款所定之第二級毒品，不得非法持有。竟於民國95年6月
    19日晚上11時許，在桃園市SKY舞廳樓下，以新臺幣（下同
    ）1萬元之代價，向綽號「阿凱」之真實姓名年籍不詳成年
    男子，購入含第二級毒品MDA、PCP成分（起訴書誤載為內含
    MDMA成分）藍色藥錠100顆（驗前總毛重31.74公克《包裝塑
    膠袋重0.96公克》，經鑑驗機構取其中0.62公克鑑定用罄，
    驗後總淨重30.16公克）而持有之。嗣將前揭內含第二級毒
    品MDA、PCP成分之藍色藥錠，放置在其駕駛之2465-FU號自
    用小客車副駕駛座上，於95年6月20日凌晨3時30分許，駕駛
    該自用小客車，行經國道3號高速公路南向72公里處時（屬
    桃園縣龍潭鄉路段），因任意變換車道，為警盤查，當場在
    上開自用小客車車內扣得前揭內含第二級毒品MDA、PCP成分
    之藍色藥錠100顆、內含第三級毒品K他命成分之白色粉末3
    包（驗餘總淨重198.47公克）、摻有K他命之香菸2支、甲○
    ○所持用之搭配0000000000號SIM卡之PANTECH廠牌行動電話
    1支及搭配0000000000號SIM卡之INNOSTREAM廠牌行動電話1
    支，進而查獲上情。
二、案經國道公路警察局第六警察隊移送臺灣桃園地方法院檢察
    署檢察官偵查起訴。
    理  由
壹、證據能力有無之判斷：
一、劉恭程、陳玉貞警詢筆錄：
    按刑事訴訟法第159條第1項規定：「被告以外之人於審判外
    之言詞或書面陳述，除法律有規定者外，不得作為證據」；
    其立法本旨係以證人於審判外之言詞或書面陳述，屬於傳聞
    證據，此項證據，當事人無從直接對於原供述者加以詰問，
    以擔保其真實性，法院亦無從直接接觸證人而審酌其證言之
    憑信性，違背直接審理及言詞審理之原則，除具有必要性及
    信用性情況之除外者外，原則上不認其有容許性，自不具證
    據能力；至所謂具有必要性及信用性情況者，例如刑事訴訟
    法第159條之1至第159條之5情形，仍例外認其有證據能力，
    然此乃係指法院未於審判期日傳喚相關證人到庭，案件僅能
    依靠該等證人於審判外之陳述以為判斷之情形，始需就該等
    審判外供述證據嚴格依照刑事訴訟法第159條之1至第159條
    之5所定要件一一檢視各該證人之供述，作為證據之資格。
    倘法院已經依據當事人聲請傳喚證人到庭接受檢辯雙方之交
    互詰問，則法院既已透過直接、言詞審理方式檢驗過該證人
    之前之證詞，當事人之反對詰問權亦已受到保障得以完全行
    使之情況下，該等審判外證據除有其他法定事由（例如：非
    基於國家公權力正當行使所取得或私人非法取得等，而有害
    公共利益，即以一般證據排除法則為判斷），應認該審判外
    供述已得透過審判程式之詰問檢驗，而取得作為證據之資格
    ，亦即其審判外供述與審判中供述相符部分，顯然已經構成
    具備可信之特別情狀，當然有證據資格（實務上之作用常為
    引用該等陳述與審判中陳述相符，強化該證人供述之可信度
    ），其不符部分，作為檢視審判中所為供述可信與否之彈劾
    證據，當無不許之理，甚者，其不符部分倘係於司法警察、
    檢察事務官調查中之供述，作為認定被告犯罪與否或不構成
    犯罪與否之證據，亦僅需依照刑事訴訟法第159條之2規定，
    斟酌其審判外供述作成外部環境、製作過程、內容、功能等
    情況認為之前供述較為可信，即可取得證據之資格，而作為
    認定事實之證據資格，最高法院94年臺上字第2507號、95年
    臺上字第2515號判決意旨均可資參照。經查：本件證人劉恭
    程、陳玉貞已於本院前審審理時到庭，並接受交互詰問程序
    ，直接言詞審理檢視其證詞，而證人劉恭程、陳玉貞於警詢
    及本院前審審理時所述，均無何出入，且渠等關於00000000
    00號行動電話係以陳玉貞名義申請，由劉恭程持有等陳述，
    互核相符，而渠等於本院前審審理時復均未提及渠等於警詢
    時之陳述有違反自由意識情事，經本院斟酌渠等供述作成環
    境、外部狀況，認為該等警詢筆錄有特別可信，依前揭說明
    ，是證人劉恭程、陳玉貞警詢筆錄自有證據能力。被告之辯
    護人主張證人劉恭程、陳玉貞之警詢筆錄無證據能力云云，
    尚無可採。
二、其他本件認定事實所引用之本件卷內所有卷證資料（包含人
    證與文書證據、物證等證據），並無證據證明係公務員違背
    法定程序所取得；而檢察官、被告對本院提示之卷證，亦均
    表示同意作為證據等語在卷（見本院卷第49頁、第69頁反面
    ），且卷內之文書證據及證人於審判外之陳述，亦無刑事訴
    訟法第159條之4之顯有不可信之情況與不得作為證據之情形
    ，且被告未曾提及檢察官在偵查時，有任何不法取供之情形
    ，且客觀上並無顯不可信之情況。綜上，依刑事訴訟法第
    159 條至159條之5之規定，本件認定事實所引用之本件卷證
    所有證據（包含人證與文書證據、物證等證據），均有證據
    能力，合先敘明。
貳、實體方面：
一、上開事實業據上訴人即被告甲○○坦承不諱，並有前揭藍色
    藥錠扣案可資佐證，而該等藍色藥錠經送請內政部警政署刑
    事警察局鑑驗結果，檢出第二級毒品 3,4-亞甲基雙氧安非
    他命（3,4-Methylenedioxyamphetamine, MDA）、苯環利定
    （Phencyclidine,  PCP）等成分（驗前總毛重31.74公克《
    包裝塑膠袋重0.96公克》，經鑑驗機構取其中0.62公克鑑定
    用罄，驗後總淨重30.16公克），有該局95年8月25日刑鑑字
    第0950096689號鑑定書1件附卷可稽（見原審卷第25頁），
    足徵被告前開自白核與事實相符，堪信為真實。
二、被告於行為後，刑法業於94年2月2日修正公布，95年7月1日
    起施行。按「行為後法律有變更者，適用行為時之法律，但
    行為後之法律有利於行為人者，適用最有利於行為人之法律
    」，修正後刑法第2條第1項定有明文。此條規定係規範行為
    後法律變更所生新舊法比較適用之準據法，本身尚無新舊法
    比較之問題，於新法施行後，應一律適用新法第2條第1項之
    規定，為「從舊從輕」之比較，先予敘明，再按本次法律變
    更，比較時應就罪刑有關之共犯、未遂犯、想像競合犯、牽
    連犯、連續犯、結合犯，以及累犯加重、自首減輕暨其他法
    定加減原因（如身分加減）與加減例等一切情形，綜其全部
    罪刑之結果而為比較（最高法院95年5月23日95年度第8次刑
    事庭會議決議參照）。茲就本件新舊法比較結果敘述如下：
  (一)關於罰金刑，刑法分則編各罪所定罰金刑之貨幣單位原為銀
    元，修正前刑法第33條第5款規定：「罰金：一元（銀元）
    以上」，而依罰金罰鍰提高標準條例規定，就72年6月26日
    前修正之刑法部分條文罰金數額提高2至10倍，其後修正者
    則不提高倍數，並依現行法規所定貨幣單位折算新臺幣條例
    規定，以銀元1元折算新臺幣3元。修正後刑法第33條第5款
    規定：「罰金：新臺幣1千元以上，以百元計算之」，刑法
    第33條第5款所定罰金貨幣單位經修正為新臺幣後，刑法分
    則各罪所定罰金刑之貨幣單位亦應配合修正為新臺幣，為使
    刑法分則編各罪所定罰金之最高數額與刑法修正前趨於一致
    ，乃增訂刑法施行法第1條之1：「中華民國94年1月7日刑法
    修正施行後，刑法分則編所定罰金之貨幣單位為新臺幣。94
    年1月7日刑法修正時，刑法分則編未修正之條文定有罰金者
    ，自94年1月7日刑法修正施行後，就其所定數額提高為30倍
    。但72年6月26日至94年1月7日新增或修正之條文，就其所
    定數額提高為3倍」。從而，刑法分則編各罪所定罰金刑之
    最高數額，於上開規定修正後並無不同，惟修正後刑法第33
    條第5款所定罰金刑最低數額，較之修正前提高，自以修正
    前刑法第33條第5款規定有利於被告。
  (二)本件被告犯罪時之刑法第41條第1項前段規定：「犯最重本
    刑為5年以下有期徒刑以下之刑之罪，而受6個月以下有期徒
    刑或拘役之宣告，因身體、教育、職業、家庭之關係或其他
    正當事由，執行顯有困難者，得以1元以上3元以下折算1日
    ，易科罰金」，又被告行為時之易科罰金折算標準，依修正
    前罰金罰鍰提高標準條例第2條前段（現已刪除）規定，就
    其原定數額提高為1百倍折算1日，則本件被告行為時之易科
    罰金折算標準，應以銀元3百元折算1日，經折算為新臺幣後
    ，應以新臺幣9百元折算為1日。惟95年7月1日修正公布施行
    之刑法第41條第1項前段則規定：「犯最重本刑為5年以下有
    期徒刑以下之刑之罪，而受6個月以下有期徒刑或拘役之宣
    告者，得以新臺幣1千元、2千元或3千元折算1日，易科罰金
    」，比較修正前後之易科罰金折算標準，以95年7月1日修正
    公布施行前之規定，較有利於被告，自應依現行刑法第2條
    第1項前段，適用修正前刑法第41條第1項前段規定，定其易
    科罰金之折算標準。
  (三)綜此，依整體比較之結果，依修正後刑法第2條第1項前段之
    規定，適用行為時之舊法處斷。
三、3,4-亞甲基雙氧安非他命（3,4-Methylenedioxyamphetamin
    e, MDA）、苯環利定（Phencyclidine, PCP）係毒品危害防
    制條例第2條第2項第2款規定之第二級毒品。被告行為後，
    毒品危害防制條例於98年5月20日經總統華總一義字第09800
    125141號令修正公佈並已生效施行。關於持有第二級毒品部
    分，毒品危害防制條例第11條第2項於該次修正時其內容於
    文字及實質上均未有任何變動，即為：「持有第二級毒品者
    ，處二年以下有期徒刑、拘役或新臺幣三萬元以下罰金」而
    依修正前毒品危害防制條例第11條第4項原規定：「持有毒
    品達一定數量者，加重其刑至二分之一，其標準由行政院定
    之」，行政院於93年1月7日依修正前之規定發佈關於持有第
    二級毒品之數量標準為10公克。惟上開毒品危害防制條例第
    11條第4項之規定於上開修正時則予刪除，而於同條第3、4
    、5、6項就持有各級毒品純質淨重達一定數量者予分別規定
    處罰，依新修正毒品危害防制條例第11條第4項規定：「持
    有第二級毒品純質淨重二十公克以上者，處六月以上五年以
    下有期徒刑，得併罰新台幣七十萬元以下罰金」，而被告在
    本案被查獲之持有第二級毒品數量經鑑驗結果，驗餘總淨重
    為30.16公克。不論依修正前之毒品危害防制條例第11條第2
    項、第4項規定及修正後之毒品危害防制條例第11條第4項規
    定，被告之行為均成立較重之持有第二級毒品罪。茲比較新
    、舊法之結果，應以修正前之毒品危害防制條例第11條第2
    項、第4項規定對被告較為有利，故應適用行為時即修正前
    之毒品危害防制條例之規定。據此，被告持有第二級毒品3,
    4-亞甲基雙氧安非他命（3,4-Methylenedioxyamphetamine,
    MDA）、苯環利定（Phencyclidine,  PCP），係犯修正前毒
    品危害防制條例第11條第2項持有第二級毒品罪。又被告持
    有之第二級毒品重量，已逾行政院於93年1月7日依修正前毒
    品危害防制條例第11條第4項規定發佈之標準10公克，應依
    該法條規定加重其刑。公訴意旨以被告此部分之行為係犯毒
    品危害防制條例第5條第2項之意圖販賣而持有第二級毒品罪
    ，惟本院審理結果認為被告並無檢察官所指之販賣第二級毒
    品意圖（理由詳如後述），此部分爰變更檢察官起訴書引用
    之法條。
四、不另為無罪之諭知部分：
(一)、公訴意旨略以：被告甲○○明知MDMA（俗稱搖頭丸）及K他
    命（即愷他命）分別係毒品危害防制條例第2條第2項所規範
    之第二級、第三級毒品，未經許可，不得擅自持有或販賣，
    竟基於販賣營利之意圖，於95年6月19日晚上10時許，在桃
    園縣桃園市○○路之「SKY」舞廳，向某真實姓名年籍不詳
    綽號「阿凱」之成年男子，以每顆搖頭丸1百元之價格，一
    次購買100顆，計1萬元，另以每公克K他命約250元之代價，
    一次購買價值202公克之K他命、K他命捲煙，計5萬5千元，
    合計購買約6萬5千元之毒品，準備伺機販賣營利。嗣於95年
    6月20日凌晨3時30分許，為警在國道3號高速公路南向72 公
    里桃園縣龍潭鄉路段，在甲○○所使用之車牌號碼2465-FU
    自用小客車之副駕駛座上，查獲甲○○所有之搖頭丸100顆
    、K他命（毛重202.1公克）、K他命捲煙2枝及行動電話2支
    ，因指被告所為，係犯毒品危害防制條例第5條第2、3項之
    意圖販賣而持有第二級、第三級毒品罪嫌。
(二)、按犯罪事實應依證據認定之，無證據不得認定其犯罪事實，
    刑事訴訟法第154條第2項定有明文。又認定犯罪事實，須依
    積極證據，苟積極證據不足為不利於被告事實之認定時，即
    應為有利於被告之認定，更不必有何有利之證據，最高法院
    30年上字第816號判例可資參照。又所謂「積極證據足以為
    不利被告事實之認定」，依據同院76年臺上字第4986號判例
    意旨，係指據為訴訟上證明之全盤證據資料，在客觀上已達
    於通常一般之人均不致於有所懷疑，而得確信被告確曾犯罪
    之程度；若未達到此一程度，而有合理懷疑之存在時，即無
    從為被告有罪之確信。且按認定犯罪事實應依證據，為刑事
    訴訟法所明定，故被告否認犯罪事實所持之辯解，縱屬不能
    成立，仍非有積極證據足以證明其犯罪行為，不能遽為有罪
    之認定（最高法院30年上字第1831號判例參照）。末按毒品
    危害防制條例之販賣毒品罪、意圖販賣而持有毒品罪及持有
    毒品罪，皆以持有毒品為其基本事實。其區別標準，在於取
    得或持有毒品之始，有無販賣營利之意圖為斷。販賣毒品罪
    ，不以販入毒品後，復行賣出為必要，凡行為人基於營利之
    目的，而將毒品販入或賣出，有一於此，其犯罪即已完成。
    意圖販賣而持有毒品罪，乃行為人以意圖販賣營利以外之原
    因而持有毒品，其後始起意營利販賣。若行為人於持有毒品
    之始終，均無販賣營利之意圖，則僅屬單純持有毒品犯行。
    故於行為人持有毒品並未賣出即遭查獲之情形，其持有之毒
    品，是否有販賣營利之意思？其販賣之意圖起於何時？攸關
    應否成立販賣毒品、意圖販賣而持有毒品、或單純持有毒品
    罪責之判斷，對於此項主觀意圖之有無，自應以積極之證據
    證明。
(三)、公訴人指被告甲○○涉犯意圖販賣而持有第二級、第三級毒
    品罪嫌，無非係以被告之供述、扣案物品、0000000000號行
    動電話簡訊及通聯、行政院衛生署管制藥品管理局管檢字第
    0950007396號鑑定書為其論據。訊之被告甲○○堅決否認有
    何意圖販賣而持有第二級、第三級毒品犯行。經查：
  1.被告於95年6月20日凌晨3時30分許，在國道三號公路南向72
    公里處（桃園縣龍潭鄉路段）為警查獲時，所持有之行動電
    話機具及所搭配之門號0000000000號均係被告所有一節，業
    據被告於警詢、偵查、原審、本院前審及本院審理時陳明在
    卷（見偵卷第10頁至第11頁、第35頁、原審卷第49頁、本院
    更(一)審卷第31頁、本院卷第48頁反面、第71頁），並有台灣
    大哥大資料查詢1紙附卷可稽（見本院卷第61頁）；另行動
    電話門號0000000000號之申請人係證人劉恭程之母陳玉貞，
    而該電話為證人劉恭程所使用之情，亦據證人劉恭程於警詢
    及本院前審審理時（見本院更(一)審卷第67頁至第68頁、第54
    頁反面）、證人陳玉貞於本院前審審理時（見本院更(一)審卷
    第57頁反面）證述甚明。而被告所持用之上開0000000000號
    內有於95年5月19日下午1時24分、95年5月19日下午4時48分
    、95年6月15晚上11時44分，先後收到來自劉恭程所持用之
    上開0000000000號傳來「我想跟你拿五克跟你一仟三剩下四
    千我禮拜天跟你相信我不用怕我跑掉你妹也知道我那裡人」
    （下稱第一次簡訊）、「我先給你三千五，簽兩千我禮拜六
    一定給你」（下稱第二次簡訊）、「你K拿回來有加嗎?這麼
    用起來沒什麼K的味道」（下稱第三次簡訊）等內容之簡訊
    ，業據證人劉恭程於警詢及本院前審審理時證述在卷（見本
    院更(一)審卷第54頁反面、第68頁），且為被告所不爭執，並
    有被告所持用之上開行動電話照片3幀附卷可稽（見偵卷第
    18 頁至第20頁），均堪信為真實。
  2.而證人劉恭程於本院前審審理時雖證稱：伊傳第一次、第二
    次簡訊（即95年5月19日下午1時24分、95年5月19日下午4時
    48分）時是想跟被告買毒品等語在卷（見本院更(一)審卷第55
    頁、第56頁反面、第57頁反面），惟該2次被告收到簡訊後
    並未販售毒品予劉恭程，已據證人劉恭程於該次審理時證述
    甚明（見本院更(一)審卷第55頁、第56頁反面、第57頁反面）
    ，且其於警詢及本院前審審理時始終否認有向被告購買第二
    級毒品或第三級毒品（見本院更(一)審卷第69頁、第54頁反面
    ），是該等簡訊固足以證明證人劉恭程有向被告表示購買K
    他命毒品之意，然尚難據此即認被告即有販賣K他命予劉恭
    程或有販賣第二級、第三級毒品之犯意。至證人劉恭程雖又
    傳了上開第三次之簡訊，然該簡訊距傳送上開第一次、第二
    次簡訊時間已近一個月之久，並非近日內所為，且語意不詳
    ，亦難以該第三次簡訊遽認被告有因上開第一次、第二次而
    販賣K他命予劉恭程。況該次簡訊並非劉恭程用以指責被告
    所販賣之K他命毒品不佳一節，亦據證人劉恭程於本院前審
    審理時證稱：「我是在舞廳裡面購買的，被告坐在我旁邊，
    我先吸，被告後吸，被告所吸產生的煙很大，我就吸到二手
    煙，我吸起來跟被告吸起來不一樣，才會問被告是否拿回來
    有加什麼，才會傳簡訊給被告」、「被告坐在我旁邊，我一
    直吸到二手煙，吸起來怪怪的，跟我吸的味道不一樣，我才
    會問他，是說聞起來沒有什麼K的味道，都是臭臭的味道」
    等語甚明（見本院更(一)審卷第55頁、第56頁），是該第三次
    簡訊亦不足憑之推論被告於上開第一次、第二次簡訊時有販
    賣第二級毒品或第三級毒品予劉恭程。另依上開0000000000
    號、0000000000號電話之通聯紀錄顯示，被告與劉恭程於傳
    送上開三次簡訊期間及先後，均有多次聯絡，雖有該等通聯
    紀錄附卷可稽（見本院更(一)審卷第96頁至第125頁），然該
    段期間查獲被告之警方並未對被告實施監聽，故無該等通話
    內容，亦據內政部警政署國道公路警察局第六警察隊函復本
    院甚明，有該函附卷可按（見本院卷第29頁），是本案既僅
    有該等通聯紀錄，並無任何該等通聯之對話內容，自難僅以
    被告與劉恭程間有密集聯絡，即謂被告有販賣第二級毒品、
    第三級毒品予劉恭程。是依被告與劉恭程間之簡訊、通聯紀
    錄，均無從證明渠等有何達成買賣第二級毒品、第三級毒品
    之合意，要難憑之推認被告於前揭傳送簡訊期間前後有何販
    賣第二級毒品、第三級毒品予劉恭程之犯行。
  3.又被告於前揭時地為警查獲時，攜有藍色藥錠、白色粉末及
    香菸一節，為被告所不爭執（見本院更(一)審卷第31頁、本院
    卷第70頁、第72頁反面），且經證人即查獲員警許晉維於本
    院前審審理時證述甚明（見本院更(一)審卷第52頁），並有該
    等物品扣案可資佐證。而其中藍色藥錠、白色粉末經送請內
    政部警政署刑事警察局鑑定結果，藍色藥錠100顆丸，檢出
    第二級毒品3,4-亞甲基雙氧安非他命（3,4-methylenedioxy
    methamphetaamine，MDA）、苯環利定（Phenecyclidine，
    PCP）等成分（驗前總毛重31.74公克《包裝塑膠袋重0.96公
    克》，取2顆共0.62公克鑑定用罄，總餘30.16公克）（足徵
    前揭起訴書所載搖頭丸係屬誤載）；另白色粉末3包（其中2
    包取0.39公克鑑定用罄，另1包取0.27公克鑑定用罄），均
    含有第三級毒品愷他命成分（驗餘合計淨重198.47公克，包
    裝塑膠袋重合計3.14公克），有該局95年8月25日刑鑑字第
    0950096689號鑑定書1紙附卷可稽（見原審卷第25頁）。其
    中香菸2支，經送請行政院衛生署管制藥品管理局鑑定結果
    ，檢出愷他命（Ketamine）成分，亦有該局95年7月14日管
    檢字第0950007396號鑑定書、95年9月20日管檢字第0950009
    792號鑑定書各1份附卷可稽(見偵卷第54頁、原審卷第33頁)
    。是被告持有第二級毒品、第三級毒品，固屬明確，然被告
    始終否認有販賣第二級、第三級毒品或意圖販賣而持有第二
    級毒品、第三級毒品犯行，復無其他資為販賣毒品之工具可
    資佐證，均無法遽以認定被告有何販賣或意圖販賣而持有第
    二級、第三級毒品行為。再參以被告確有施用第三級毒品K
    他命之情，亦有國道公路警察局第六警察隊95年6月份移送
    煙毒麻醉藥品人犯尿液檢驗編號對照表及台灣檢驗科技股份
    有限公司95年7月5日報告編號CH/2006/60799號濫用藥物尿
    液檢驗報告各1件附卷可稽（見原審卷第57頁、第59頁），
    益徵被告就持有上開第三級毒品部分，辯稱伊係為供己施用
    ，並非無據。故依被告之供述、上開物品扣案及鑑定報告，
    固均足以證明被告持有該等第二級毒品、第三級毒品，然尚
    難單以被告持有該等毒品為被告有販賣第二級毒品、第三級
    毒品或意圖販賣第二級毒品、第三級毒品犯行之憑據。另證
    人許晉維於本院前審審理時所述，僅能證明被告為警查獲時
    及製作警詢筆錄前被告之狀況；而證人陳一凱於本院前審審
    理時所述，則係其製作劉恭程、陳玉貞警詢筆錄之情形，均
    無從證明被告有何販賣或意圖販賣而持有第二級毒品、第三
    級毒品。
(四)、綜上所述，檢察官所舉被告之供述、扣案物品、0000000000
    號行動電話簡訊及通聯、行政院衛生署管制藥品管理局管檢
    字第0950007396號鑑定書等物，僅可證明證人劉恭程曾想向
    被告購買毒品及被告為警查獲時確實持有上開扣案之第二級
    、第三級毒品，並無從證明被告有何販賣或意圖販賣而持有
    該等第二級毒品、第三級毒品犯行。此外，本院復查無其他
    積極證據足證被告係基於販賣營利之原因而取得毒品，或於
    取得持有毒品後，起意營利販賣，即無從認被告已成立販賣
    第二級、第三級毒品罪或意圖販賣而持有第二級、第三級毒
    品罪。揆諸前開說明，本件僅得認被告係單純持有上開第二
    級、第三級毒品。
(五)、按依修正前毒品危害防制條例第11條規定，單純持有第三級
    毒品，並不成立犯罪。而公訴意旨所指被告意圖販賣而持有
    第三級毒品K他命部分，其犯罪尚屬不能證明，本應為無罪
    之諭知，惟公訴意旨既指此與前揭有罪部分具有想像競合之
    裁判上一罪關係，爰不另為無罪之諭知。
五、原審以被告犯罪事證明確，據以論罪科刑，固非無見。惟被
    告係單純持有第二級、第三級毒品，原審認其有販賣意圖，
    而論以意圖販賣而持有第二級、第三級毒品罪，即有未合。
    被告上訴否認有販賣之意圖，即有理由，自應由本院將原判
    決撤銷改判。爰審酌被告所持有之上開第二級毒品數量非少
    ，惟其並無犯罪前科，有本院被告前案紀錄表1件附卷可稽
    ，素行非差，且犯後坦承犯行，態度尚佳，兼衡其持有上開
    扣案毒品之犯罪動機、目的、手段、所生危害等一切情狀，
    量處有期徒刑1年。其犯罪在96年4月24日以前，併依中華民
    國九十六年罪犯減刑條例第2條第1項第3款、第7條等規定，
    減為有期徒刑6月，並依修正前刑法第41條第1項之規定，諭
    知易科罰金之折算標準。扣案之含第二級毒品3,4-亞甲基雙
    氧安非他命（3,4-Methylen edioxyamphetamine,MDA）、苯
    環利定（Phencyclidine,PCP）等成分（驗前總毛重31.74公
    克《包裝塑膠袋重0.96公克》，經鑑驗機構取其中0.62公克
    鑑定用罄，驗後總淨重30.16公克）之藍色藥錠，應依毒品
    危害防制條例第18條第1項前段規定，諭知沒收銷燬之。其
    因鑑定用罄部分，爰不予宣告沒收銷燬。又上開第二級毒品
    之外包裝袋1個，係被告所有，且係供被告持有該等毒品所
    用之物，應依刑法第38條第1項之規定，併予宣告沒收。至
    被告既未論以意圖販賣而持有第三級毒品罪，且依修正前毒
    品危害防制條例第11條規定，單純持有第三級毒品不構成犯
    罪，是扣案之含第三級毒品K他命成分之白色粉末3包（驗餘
    總淨重198.47公克）、摻有K他命之香菸2支，即不予宣告沒
    收。另被告所持用之搭配0000000000號SIM卡之PANTECH廠牌
    行動電話1支及搭配0000000000號SIM卡之INNOSTREAM廠牌行
    動電話1支亦與本件犯罪無涉，無從併予宣告沒收，均附此
    敘明。
據上論斷，應依刑事訴訟法第369條第1項前段、第364條、第299
條第1項前段，第300條，修正前毒品危害防制條例第11條第2項
、第4項、毒品危害防制條例第18條第1項前段，刑法第2條第1項
前段、第11條、第38條第1項第2款、修正前刑法第41條第1項、
中華民國九十六年罪犯減刑條例第2條第1項第3款、第7條、第9
條、修正前罰金罰鍰提高標準條例第2條、現行法規所定貨幣單
位折算新台幣條例第2條，判決如主文。
本案經檢察官陳國鳴到庭執行職務。
中    華    民    國    99    年    8     月    24    日
                  刑事第二十二庭審判長法  官  郭雅美
                                      法  官  洪于智
                                      法  官  李麗珠
以上正本證明與原本無異。
如不服本判決，應於收受送達後10日內向本院提出上訴書狀，其
未敘述上訴之理由者並得於提起上訴後10日內向本院補提理由書
（均須按他造當事人之人數附繕本）「切勿逕送上級法院」。
                                      書記官  陳禹任
中    華    民    國    99    年    8     月    25    日
附錄：本案論罪科刑法條全文
修正前毒品危害防制條例第11條：
持有第一級毒品者，處三年以下有期徒刑、拘役或新臺幣五萬元
以下罰金。
持有第二級毒品者，處二年以下有期徒刑、拘役或新臺幣三萬元
以下罰金。
持有專供製造或施用第一、二級毒品之器具者，處一年以下有期
徒刑、拘役或新臺幣一萬元以下罰金。
持有毒品達一定數量者，加重其刑至二分之一，其標準由行政院
定之。

司法院資訊處製作；財團法人民間司法改革基金會備份。
